臺灣基隆地方法院刑事判決
111年度易字第251號
公  訴  人  臺灣基隆地方檢察署檢察官
被      告  龍志偉




上列被告因竊盜案件，經檢察官提起公訴（111年度偵字第2896
、2899、2989號），被告於本院準備程序中，就被訴事實為有罪
之陳述，經本院告知簡式審判程序意旨，並聽取當事人之意見後
，裁定改依簡式審判程序審理，判決如下：
    主  文
龍志偉犯竊盜罪，累犯，處有期徒刑貳月，如易科罰金，以新臺
幣壹仟元折算壹日。又犯毀越窗戶侵入住宅竊盜罪，累犯，處有
期徒刑陸月，如易科罰金，以新臺幣壹仟元折算壹日。又犯竊盜
罪，累犯，處有期徒刑貳月，如易科罰金，以新臺幣壹仟元折算
壹日。應執行有期徒刑玖月，如易科罰金，以新臺幣壹仟元折算
壹日。
未扣案犯罪所得四軸飛行器壹台、藍芽喇叭壹個、行動麥克風壹
個、玩具槍壹把、黑色包包壹個（內含現金新臺幣陸佰元）、七
星香菸壹包、行動電話壹支（VIVO Y15 2020版）均沒收，於全
部或一部不能沒收或不宜執行沒收時，均追徵其價價額。
    事實及理由
一、本件犯罪事實及證據，除增列被告龍志偉於本院準備程序、
    審理程序時之自白外，其餘均引用如附件檢察官起訴書之記
    載。
二、論罪科刑：
  ㈠核被告如附件起訴書犯罪事實欄一㈠、㈢之所為，均係犯刑法
    第320條第1項竊盜罪；如附件起訴書犯罪事實欄一㈡所為，
    係犯刑法第321條第1項第1款、第2款之毀越窗戶侵入住宅竊
    盜罪。被告所犯上開3罪間，犯意各別，行為互殊，應予分
    論併罰。
　㈡累犯裁量部分：
  1.被告前曾因施用毒品案件，經本院以107年度基簡字第995號
    判決判處有期徒刑2月、5月、107年度訴字第297號判決判處
    有期徒刑6月、107年度訴字第339號判決判處有期徒刑8月、
    6月，上開案件經本院以108年度聲字第1244號裁定定應執行
    有期徒刑2年確定，於110年9月22日徒刑執行完畢出監，有
    臺灣高等法院被告前案紀錄表1份在卷可稽，其於徒刑執行
    完畢後5年內故意再犯本件有期徒刑以上之三罪，均為累犯
    。
  2.參酌被告所犯上揭前案之犯罪型態、罪質、犯罪情節均與本
    件迥異，被告雖於上揭前案執行完畢後5年內再犯本案三罪
    ，然依卷內事證，尚難認被告具有特別之惡性或對刑罰反應
    力特別薄弱之情形，本件尚無依刑法第47條第1項加重法定
    最低本刑之必要，爰均不予加重其刑。
  ㈢爰審酌被告身體健全、尚具工作能力，不思以正途獲取所需
    ，竟貪圖己私而為本件3次竊盜犯行，顯乏尊重他人財產權
    之觀念，復又破壞告訴人張黃秀美之居住安寧，所為實屬不
    該，均應予懲處；惟念其犯後坦承犯行，態度尚可，兼衡被
    告之犯罪動機、目的、手段、本案所得利益及所造成之損害
    ，並考量被告自陳學歷高職畢業，現職業為水電工，家庭經
    濟狀況貧困等一切情狀，分別量處如主文所示之刑及諭知易
    科罰金折算標準。並考量其犯罪行為之不法與罪責程度，及
    對被告施以矯正之必要性，定應執行刑暨諭知易科罰金之折
    算標準如主文所示。
三、沒收：
　  被告竊得之四軸飛行器1台、藍芽喇叭1個、行動麥克風1個
    、玩具槍1把、黑色包包1個（內含現金新臺幣600元）、七
    星香菸1包、行動電話1支（VIVO Y15 2020版）均為其犯罪
    所得且未據扣案，均應宣告沒收，於全部或一部不能沒收或
    不宜執行沒收時，追徵其價額。  
據上論斷，應依刑事訴訟法第273條之1第1項、第299條第1項前
段、第310條之2、第454條第2項，判決如主文。
本案經檢察官吳欣恩提起公訴，檢察官林秋田到庭執行職務。
中　　華　　民　　國　　111 　年　　10　　月　　13　　日
                  刑事第二庭  法  官  李  岳
以上正本證明與原本無異。
如不服本判決應於收受送達後20日內向本院提出上訴書狀，並應
敘述具體理由；其未敘述上訴理由者，應於上訴期間屆滿後20日
內向本院補提理由書(均須按他造當事人之人數附繕本)「切勿逕
送上級法院」。
中　　華　　民　　國　　111 　年　　10　　月　　13　　日
                              書記官  白豐瑋
附錄本案論罪科刑法條全文： 
刑法第320條
意圖為自己或第三人不法之所有，而竊取他人之動產者，為竊盜
罪，處5年以下有期徒刑、拘役或50萬元以下罰金。
意圖為自己或第三人不法之利益，而竊佔他人之不動產者，依前
項之規定處斷。
前二項之未遂犯罰之。
刑法第321條
犯前條第1項、第2項之罪而有下列情形之一者，處6月以上5年以
下有期徒刑，得併科50萬元以下罰金：
一、侵入住宅或有人居住之建築物、船艦或隱匿其內而犯之。
二、毀越門窗、牆垣或其他安全設備而犯之。
三、攜帶兇器而犯之。
四、結夥三人以上而犯之。
五、乘火災、水災或其他災害之際而犯之。
六、在車站、港埠、航空站或其他供水、陸、空公眾運輸之舟、
    車、航空機內而犯之。
前項之未遂犯罰之。

附件
臺灣基隆地方檢察署檢察官起訴書
                                     111年度偵字第2896號
                                     111年度偵字第2899號
                                     111年度偵字第2989號
　　被　　　告　龍志偉　男　52歲（民國00年0月00日生）
　　　　　　　　　　　　籍設基隆市○○區○○街00號（法務                            部○○○○○○○○）
　　　　　　　　　　　　國民身分證統一編號：Z000000000號
上列被告因竊盜案件，業經偵查終結，認應提起公訴，茲將犯罪
事實及證據並所犯法條分敘如下：
　　　　犯罪事實
一、龍志偉前因違反毒品危害防制條例案件，經臺灣基隆地方法
    院以108年度聲字第1244號裁定應執行有期徒刑2年確定，於
    民國110年9月22日執行完畢。詎仍不知悔改，而分別為下列犯
    行:
(一)於111年3月21日7時12分許，在基隆市○○區○○路0巷0號之夾
    娃娃機店內，見江義宏所有，放置於夾娃娃機台上方之四軸
    飛行器1台、藍芽喇叭1個、行動麥克風1個、玩具槍1把【以
    上共價值新臺幣（下同）1,600元】無人看管，竟基於意圖
    為自己不法所有之竊盜犯意，徒手竊取上開物品，得手後隨
    即離去，嗣江義宏於同日9時許發覺遭竊，調閱店內監視器
    畫面並報警處理，始查悉上情。
(二)於111年3月19日8時40分許，至其舅媽張黃秀美位於基隆市
    中正區ＯＯ路(真實地址詳卷)之住所，見張黃秀美外出而未於
    家中，竟基於意圖為自己不法所有之侵入住宅、毀越門窗竊
    盜犯意，手持路旁拾得之磚塊，砸毀上址房屋之1樓窗戶(毀
    損部分未據告訴)後進入上址房屋，並於該房屋之1樓徒客廳
    ，徒手竊取張黃秀美所有之黑色包包1個(內含現金約600元
    ，總價值約800元)，適張黃秀美正返家而巧遇龍志偉，龍志
    偉隨即離去，經張黃秀美清點家中財物後發覺遭竊而報警處
    理，始查悉上情。
(三)於111年3月19日14時許，在許淑芬所經營，位於基隆市○○區
    ○○路00巷0號之商店內，見許淑芬所有之七星香菸1包(價值1
    40元)、許淑芬之女曾ＯＯ(民國000年生、真實姓名年籍詳卷)
    所有之「VIVO Y15 2020版」酒紅色手機1支(價值約5,000元
    )無人看管，竟基於意圖為自己不法所有之竊盜犯意，徒手
    竊取上開物品，得手後隨即離去，嗣許淑芬發覺遭竊，調閱
    店內監視器畫面並報警處理，始查悉上情。
二、案經江義宏及張黃秀美訴由基隆市警察局第二分局、許淑芬
    訴由基隆市警察局第一分局報告偵辦。
　　　　證據並所犯法條
一、證據清單及待證事實：
編號 證據名稱 待證事實 1 被告龍志偉於警詢時之自白 訊據被告坦承涉犯竊盜、侵入住宅、毀越門窗竊盜等罪嫌。 2 證人即告訴人江義宏於警詢時之指述、監視器畫面及其翻攝照片4張 證明被告於犯罪事實欄一、(一)所載之時間、地點，涉犯竊盜罪嫌等事實。 3 證人即告訴人張黃秀美於警詢時之指述、監視器畫面及其翻攝照片2張 證明被告於犯罪事實欄一、(二)所載之時間、地點，涉犯侵入住宅、毀越門窗竊盜罪嫌等事實。 4 證人即告訴人許淑芬於警詢時之指述、監視器畫面及其翻攝照片3張 證明被告於犯罪事實欄一、(三)所載之時間、地點，涉犯竊盜罪嫌之事實。 
二、核被告就犯罪事實欄一(一)、(三)部分所為，均係犯刑法第
    320條第1項之普通竊盜罪嫌；關於犯罪事實欄一、(二)部分
    所為，係犯刑法第321條第1項第1款、第2款之侵入住宅、毀
    越門窗竊盜罪嫌；被告所犯上開2次普通竊盜、1次侵入住宅
    、毀越門窗竊盜罪嫌，犯意各別，行為互殊，請予分論併罰
    。再被告曾受如犯罪事實欄所載有期徒刑執行完畢，有刑案
    資料查註紀錄表1份在卷可查，其於受徒刑之執行完畢後，5
    年以內故意再犯本件有期徒刑以上之罪，為累犯，請依刑法
    第47條第1項之規定及司法院釋字第775號解釋意旨，裁量加
    重最低本刑。又上開被告竊得如犯罪事實欄所載之財物，雖
    均未扣案，然均為被告之犯罪所得，請依刑法第38條之1第1
    、3項規定宣告沒收之，並於全部或一部不能沒收或不宜執
    行沒收時，追徵其價額。
三、至告訴意旨認被告於上述犯罪事實一、(二)所在之時間、地
    點，尚竊得抹布1條、拖鞋1雙等情，惟此部分業經被告於警
    詢時否認，辯稱：伊於上開時間、地點，僅竊得黑色包包1
    個及其內現金約600元等語，而自卷附監視器畫面，尚未直
    接攝得被告行竊之過程，有監視器畫面及其翻攝照片2張在
    卷可稽，則其是否另有抹布1條、拖鞋1雙等物品，實難僅憑
    告訴人張黃秀美之指述逕為認定。是以，被告上開所辯，尚
    非全然不可採，堪認此部分其犯罪嫌疑不足，惟此部分如成
    立犯罪，與前開提起公訴部分，為接續犯之實質上一罪，爰
    不另為不起訴之處分，附此敘明。
四、依刑事訴訟法第251條第1項提起公訴。
  　此　致
臺灣基隆地方法院
中　　華　　民　　國　 111 　 年　　 4 　　月　 26　  日
                          檢  察  官  吳欣恩    
本件正本證明於原本無異
中　　華　　民　　國 　111　　年  　 5     月    9    日
                          書  記  官  何喬莉 
附錄本案所犯法條全文 
 中華民國刑法第320條
意圖為自己或第三人不法之所有，而竊取他人之動產者，為竊盜
罪，處 5 年以下有期徒刑、拘役或 50 萬元以下罰金。
意圖為自己或第三人不法之利益，而竊佔他人之不動產者，依前
項之規定處斷。
前二項之未遂犯罰之。

中華民國刑法第321條
犯前條第 1 項、第 2 項之罪而有下列情形之一者，處 6 月以
上 5 年以下有期徒刑，得併科 50 萬元以下罰金：
一、侵入住宅或有人居住之建築物、船艦或隱匿其內而犯之。
二、毀越門窗、牆垣或其他安全設備而犯之。
三、攜帶兇器而犯之。
四、結夥三人以上而犯之。
五、乘火災、水災或其他災害之際而犯之。
六、在車站、港埠、航空站或其他供水、陸、空公眾運輸之舟、
    車、航空機內而犯之。
前項之未遂犯罰之。